臺灣臺南地方法院刑事判決　　　　　　　94年度訴字第1217號
公　訴　人　臺灣臺南地方法院檢察署檢察官
被　　　告　甲○○
　　　　　　　　　　　號
上列被告因違反毒品危害防制條例案件，經檢察官提起公訴（94
年度毒偵緝字第254號），及移送併辦（94年度毒偵字第2427號
），被告就被訴事實為有罪之陳述，本院裁定進行簡式審判程序
，判決如下：
    主  文
甲○○連續施用第一級毒品，處有期徒刑玖月。又連續施用第二
級毒品，處有期徒刑肆月。應執行有期徒刑壹年。
    事  實
一、甲○○前因施用毒品案件，經台灣台南地方法院以九十二年
    度毒聲字第一六五二號裁定送觀察、勒戒後，認無繼續施用
    毒品之傾向，於民國九十二年十一月十二日釋放，並由台灣
    台南地方法院檢察署檢察官於九十二年十一月十二日以九十
    二年度毒偵字第一六八三號為不起訴處分確定。復基於施用
    第一級毒品海洛因之概括犯意，自九十三年三月間之某日起
    至九十四年七月二十七日下午三時許止，連續在台南市○○
    區○○街三段「朝興宮」公共廁所內、台南市安南區「海尾
    廟」公共廁所內等處，將海洛因滲水以針筒注射之方式，約
    每隔三、四日施用一次，施用第一級毒品海洛因多次。另基
    於施用第二級毒品安非他命之概括犯意，自九十三年三月間
    之某日起至九十四年七月二十七日下午三時許止，連續在上
    開地點等處，以將安非他命置放在玻璃球內以火燒烤吸食所
    產生煙霧之方式，約每隔十五日施用一次，施用第二級毒品
    安非他命多次。嗣於九十三年九月十六日凌晨三時四十分許
    ，在台南市○○區○○街二五六巷口，因另涉嫌竊盜案件為
    警查獲，經其同意採集尿液送驗呈嗎啡及安非他命陽性反應
    ；又於九十四年七月三十一日凌晨四時十三分許，在台南市
    安南區○○路○段十九巷內，因案通緝為警緝獲，並經其同
    意採集尿液送驗，而查知上情。
二、案經台南市警察局第三分局報請台灣台南地方法院檢察署檢
    察官偵查起訴及移送併案審理。
    理  由
一、本件被告甲○○所犯係死刑、無期徒刑、最輕本刑為三年以
    上有期徒刑以外之罪，其於準備程序中就被訴事實為有罪之
    陳述，經法官告知簡式審判程序之旨，並聽取公訴人及被告
    之意見後，認為適宜由受命法官獨任進行簡式審判程序，依
    刑事訴訟法第二百七十三條之一第一項規定，裁定由受命法
    官獨任進行簡式審判程序，合先敘明。
二、前揭事實，迭據被告甲○○於警詢、偵查及本院審理時供承
    不諱，且被告經警查獲之時所採集之尿液，經分別送請台南
    市衛生局及長榮大學檢驗之結果，均呈甲基安非他命及嗎啡
    之陽性反應，有台南市衛生局九十三年十月七日（煙）南市
    衛檢字第九三○九六三號檢驗成績書一紙、長榮大學九十四
    年八月二十一日確認報告一紙附卷可稽；是被告之自白核與
    事實相符，堪信為真實。復被告前因施用毒品案件，經本院
    以九十二年度毒聲字第一六五二號裁定送觀察、勒戒後，認
    無繼續施用毒品之傾向，於九十二年十一月十二日釋放，並
    由台灣台南地方法院檢察署檢察官以九十二年度毒偵字第一
    六八三號為不起訴處分確定，有該不起訴處分書一紙及台灣
    高等法院被告前案紀錄表可按。其於五年內再犯毒品危害防
    制條例第十條之罪。從而，本件事證明確，被告犯行應堪認
    定。
三、按海洛因係第一級毒品，安非他命則為第二級毒品，毒品危
    害防制條例第二條第二項規定甚明，被告甲○○分別施用之
    ，所為係犯該條例第十條第一項之施用第一級毒品罪，及同
    條第二項之施用第二級毒品罪。其多次持有安非他命及海洛
    因後，進而施用，其持有行為應被其施用之行為所吸收，不
    另論罪。被告先後多次施用第一級毒品海洛因、及施用第二
    級毒品安非他命之行為，時間緊接，犯罪構成要件相同，顯
    係基於概括犯意反覆為之，為連續犯，均應依刑法第五十六
    條之規定以一罪論，並加重其刑。被告所犯施用第一級毒品
    、施用第二級毒品罪二罪之間，犯意各別，行為互殊，應予
    分論併罰。公訴意旨雖未論及被告自九十三年三月間之某日
    起至九十三年四月底之某日止，施用第一級毒品海洛因及第
    二級毒品安非命之犯行，惟此部分與前揭論罪科刑部分有連
    續犯關係，屬裁判上一罪，自為起訴效力所及，且經檢察官
    聲請併案審理，本院當得加以審酌，附此敘明。爰審酌被告
    前因施用毒品案件，經觀察、勒戒後，認無繼續施用毒品之
    傾向，而經檢察官為不起訴處分確定後，仍不知悔改、警惕
    ，猶繼續施用毒品，所犯情節，惟其施用毒品僅戕害己身，
    未危及他人，及犯後態度等一切情狀，分別量處如主文所示
    之刑，並定其應執行刑，以資懲儆。
據上論斷，應依刑事訴訟法第二百七十三條之一第一項、第二百
九十九條第一項前段，毒品危害防制條例第十條第一項、第二項
，刑法第十一條前段、第五十六條、第五十一條第五款，判決如
主文。
本案經檢察官乙○○到庭執行職務。
中　　華　　民　　國　　94　　年　　10 　 月　　26　　日
　　　　　　　　　刑事第一庭  法　官　洪榮家
以上正本證明與原本無異
如不服本判決，應於判決送達後十日內，向本院提出上訴狀
                              書記官  許悉愛
中　　華　　民　　國　　94　　年　　10 　 月　　26　　日
附錄本案論罪科刑法條全文：
毒品危害防制條例第十條：
  施用第一級毒品者，處六月以上五年以下有期徒刑。
  施用第二級毒品者，處三年以下有期徒刑。
